---
title: "R Notebook"
output: html_notebook
---

NOTA: No pude reproducir lo que generó el script, cometí el error de trabajar sobre el mismo script.
Tomé de referencia z101 y z411. Dejé en el repo RDATA y txt los hiperparametros que obtuve con mi primer semilla que me dieron la mejor ganancia que son:
20220910 211424	-0.784491950729605	1774	276	9	5	202760087
20220910 211508	-0.719317375860046	1827	272	9	5	202760088
20220910 211555	-0.713469066835535	1842	278	10	5	202760089
20220910 211728	-0.525674582355474	1879	279	9	5	202760091
20220910 213601	-0.813988426660723	1756	276	9	5	2027600112
*20220910 213955	-0.46671353928716	1746	276	9	5	2027600116*

Elegí la iteración 116
cp: -0.467
minsplit: 1746 
minbucket: 276 
maxdepth: 9

Librerías

```{r}
#limpio la memoria
rm( list=ls() )  #remove all objects
gc()             #garbage collection

require("data.table")
require("rlist")
require("rpart")
require("rpart.plot")
require("parallel")
require("DiceKriging")
require("mlrMBO")
```

#Defino la  Optimizacion Bayesiana

```{r}
kBO_iter  <- 100   #cantidad de iteraciones de la Optimizacion Bayesiana

hs  <- makeParamSet(
          makeNumericParam("cp"       , lower= -1   , upper=    0.1),
          makeIntegerParam("minsplit" , lower=  1L  , upper= 8000L),
          makeIntegerParam("minbucket", lower=  1L  , upper= 4000L),
          makeIntegerParam("maxdepth" , lower=  3L  , upper=   20L),
          forbidden = quote( minbucket > 0.5*minsplit ) ) # minbuket NO PUEDE ser mayor que la mitad de minsplit

#Directorio de Trabajo
setwd("/Users/vaguero/maestria/DMEyF2022")
#Semillas
ksemilla_azar <- 318601 # La primer semilla de mis elegidas. 
```

#Definición de funciones

Función *loguear*: Sirve para guardar en un archivo los componentes de la lista.

```{r}
loguear  <- function( reg, arch=NA, folder="./work/", ext=".txt", verbose=TRUE )
{
  archivo  <- arch
  if( is.na(arch) )  archivo  <- paste0( folder, substitute( reg), ext )

  if( !file.exists( archivo ) )  #Escribo los titulos
  {
    linea  <- paste0( "fecha\t", 
                      paste( list.names(reg), collapse="\t" ), "\n" )

    cat( linea, file=archivo )
  }

  linea  <- paste0( format(Sys.time(), "%Y%m%d %H%M%S"),  "\t",     #la fecha y hora
                    gsub( ", ", "\t", toString( reg ) ),  "\n" )

  cat( linea, file=archivo, append=TRUE )  #grabo al archivo

  if( verbose )  cat( linea )   #imprimo por pantalla
}
```

Función *particionar*: Sirve para agregar una columna llamada fold a un dataset que consiste en una particion estratificada según agrupa
Modo de uso: Para crear una partición 70-30
particionar( data=dataset, division=c(70,30), agrupa=clase_ternaria, seed=semilla)

```{r}
particionar  <- function( data, division, agrupa="", campo="fold", start=1, seed=NA )
{
  if( !is.na( seed)  )   set.seed( seed )

  bloque  <- unlist( mapply(  function(x,y) { rep( y, x ) }, division, seq( from=start, length.out=length(division) )  ) )

  data[ , (campo) :=  sample( rep( bloque, ceiling(.N/length(bloque))) )[1:.N],
           by= agrupa ]
}
```

Función *ArbolSimple*: Sirve para generar el modelo con rpart y clase ternaria
`fold_test`: tiene el número de fold que voy a usar para testear, entreno en el resto de los folds.
`data`: dataset.
`param`: tiene los hiperparámetros del árbol.
IMPORTANTE: Si cambia la clase ternaria por binaria cambiar el punto de corte.

```{r}
ArbolSimple  <- function( fold_test, data, param)
{
  #genero el modelo
  modelo  <- rpart("clase_ternaria ~ . " , 
                    data= data[ fold != fold_test, ], 
                    xval= 0,
                    control= param )

  #aplico el modelo a los datos de testing
  prediccion  <- predict( modelo, 
                          data[ fold==fold_test, ],
                          type= "prob")   

  prob_baja2  <- prediccion[, "BAJA+2"]  

  ganancia_testing  <- data[ fold==fold_test ][ prob_baja2 > 1/40,  
                                                sum( ifelse( clase_ternaria=="BAJA+2", 78000, -2000 ) )] 

  return( ganancia_testing )  #esta es la ganancia sobre el fold de testing, NO esta normalizada
}
```

```{r}
ArbolesCrossValidation  <- function( data, param, qfolds, pagrupa, semilla )
{
  divi  <- rep( 1, qfolds ) 

  particionar( data, divi, seed=semilla, agrupa=pagrupa )  #particiono en dataset en folds

  ganancias  <- mcmapply( ArbolSimple, 
                          seq(qfolds), # 1 2 3 4 5
                          MoreArgs= list( data, param), 
                          SIMPLIFY= FALSE,
                          mc.cores= qfolds )   

  data[ , fold := NULL ]

  #devuelvo la primer ganancia y el promedio
  ganancia_promedio  <- mean( unlist( ganancias ) )   
  ganancia_promedio_normalizada  <- ganancia_promedio * qfolds  
  
  return( ganancia_promedio_normalizada )
}
```

Función *EstimarGanancia*

```{r}
EstimarGanancia  <- function( x )
{
   GLOBAL_iteracion  <<-  GLOBAL_iteracion + 1

   xval_folds  <- 5
   ganancia  <- ArbolesCrossValidation( dataset,
                                        param= x, #los hiperparametros del arbol
                                        qfolds= xval_folds,  #la cantidad de folds
                                        pagrupa= "clase_ternaria",
                                        semilla= ksemilla_azar )

   #logueo 
   xx  <- x
   xx$xval_folds  <-  xval_folds
   xx$ganancia  <- ganancia
   xx$iteracion <- GLOBAL_iteracion
   loguear( xx,  arch= archivo_log )

   return( ganancia )
}
```

Función *ObtenerMejoresHiperparametros*: Sirve para obtener los mejores hiperparámetros de la Optimización Bayesiana

```{r}
ObtenerMejoresHiperparametros <- function(archivo){
  mis_resultados <- read.table(archivo, header=TRUE,sep="\t")

  return (mis_resultados[which.max(mis_resultados$ganancia),])
}
```

Función *EntrenarModeloFinal*: Entrena el modelo con los mejores hiperparámetros

```{r}
EntrenarModeloFinal<- function(cp,minsplit,minbucket,maxdepth){
  #genero el modelo,  aqui se construye el arbol
  modelo  <- rpart(formula   = "clase_ternaria ~ . " ,
                   data      = dtrain,  
                   xval      = 0,
                   cp        = cp,   
                   minsplit  = minsplit,   #minima cantidad de registros para que se haga el split
                   minbucket = minbucket,    #tamaño minimo de una hoja
                   maxdepth  = maxdepth )    #profundidad maxima del arbol
  
  prp(modelo, extra=101, digits=5, branch=1, type=4, varlen=0, faclen=0)
  
  #aplico el modelo a los datos nuevos
  prediccion  <- predict( object= modelo,
                          newdata= dapply,
                          type = "prob")
  return (prediccion)
}
```

Función *GenerarEntregaKaggle*: Genera la entrega para Kaggle

```{r}
GenerarEntregaKaggle <- function(prediccion){
  #agrego a dapply una columna nueva que es la probabilidad de BAJA+2
  dapply[ , prob_baja2 := prediccion[, "BAJA+2"] ]
  
  #solo le envio estimulo a los registros con probabilidad de BAJA+2 mayor  a  1/40
  dapply[ , Predicted := as.numeric( prob_baja2 > 1/40 ) ]
  
  #genero el archivo para Kaggle
  fwrite( dapply[ , list(numero_de_cliente, Predicted) ],
          file= "./exp/MODELO/MI_001.csv",
          sep=  "," )
  
  print ("Entrega Kaggle en ./exp/MODELO/MI_001.csv")
}
```


MAIN
```{r}
dataset  <- fread("./datasets/competencia1_2022.csv")

dir.create( "./exp/",  showWarnings = FALSE ) 
dir.create( "./exp/MODELO/", showWarnings = FALSE )
setwd("./exp/MODELO/") 

archivo_log  <- "MI003.txt"
archivo_BO   <- "MI003.RDATA"

GLOBAL_iteracion  <- 0

if( file.exists(archivo_log) )
{
 tabla_log  <- fread( archivo_log )
 GLOBAL_iteracion  <- nrow( tabla_log )
}
```

```{r}
#Bayesian Optimization

funcion_optimizar  <- EstimarGanancia

configureMlr( show.learner.output= FALSE)

#configuro la busqueda bayesiana,  los hiperparametros que se van a optimizar
obj.fun  <- makeSingleObjectiveFunction(
              fn=       funcion_optimizar,
              minimize= FALSE,   #estoy Maximizando la ganancia
              noisy=    TRUE,
              par.set=  hs,
              has.simple.signature = FALSE
             )

ctrl  <- makeMBOControl( save.on.disk.at.time= 600,  save.file.path= archivo_BO)
ctrl  <- setMBOControlTermination(ctrl, iters= kBO_iter )
ctrl  <- setMBOControlInfill(ctrl, crit= makeMBOInfillCritEI())

surr.km  <- makeLearner("regr.km", predict.type= "se", covtype= "matern3_2", control= list(trace= TRUE))

#inicio la optimizacion bayesiana
if( !file.exists( archivo_BO ) ) {

  run  <- mbo( fun=     obj.fun, 
               learner= surr.km,
               control= ctrl)

} else  run  <- mboContinue( archivo_BO )   
```


```{r}
#Obtengo los mejores hiperaparámetros de la optimización 

mejores_hiperparametros <- ObtenerMejoresHiperparametros(archivo_log)

mejores_hiperparametros

```
```{r}
mejores_hiperparametros$maxdepth
```
```{r}
#Vuelvo a cargar el dataset
dataset  <- fread("./datasets/competencia1_2022.csv")

dtrain  <- dataset[ foto_mes==202101 ]  #defino donde voy a entrenar
dapply  <- dataset[ foto_mes==202103 ]  #defino donde voy a aplicar el modelo

prediccion <- EntrenarModeloFinal(cp = mejores_hiperparametros$cp,
                    minsplit = mejores_hiperparametros$minsplit,
                    minbucket = mejores_hiperparametros$minbucket,
                    maxdepth = mejores_hiperparametros$maxdepth)
```
```{r}
GenerarEntregaKaggle(prediccion)
```

